臺灣高等法院臺中分院刑事判決　　　　　　　　　　　九十一年度上易字第二一號
　　上　訴　人
　　即　被　告　丙○○
右上訴人，因被告恐嚇等案件，不服臺灣南投地方法院九十年度易字第五二一號，中
華民國九十年十一月十九日第一審判決（起訴案號：台灣南投地方法院檢察署九十年
度偵字第二三五九號），提起上訴，本院判決如左：
    主      文
上訴駁回。
    事實及理由
一、本案經本院審理結果，認第一審判決以上訴人即被告（下稱被告）丙○○，共同
    意圖為自己不法之所有，以恐嚇使人將本人之物交付未遂，量處有期徒刑六月，
    並諭知易科罰金之折算標準，經核其認事用法及量刑均無不當，應予維持，並引
    用第一審判決書記載之事實、證據及理由（如附件）。
二、被告提起上訴意旨略稱：被害人第一次在派出所指認被告時，指稱被告非歹徒，
    有被告之友人甲○○可證，被害人其後提出告訴，顯係警員之誘導，檢察官所指
    之證人，原審未傳喚到庭指認，即遽認被告犯罪，自有草率之嫌，且案發當日被
    告載友人曾國盛一起上班，與案發地點係相反方向，被告自未涉案，且無其他成
    年男子，又被告之機車為黑色，與被害人所稱之白色不同，被告每日上午均會晚
    起，不可能涉案云云。但查，被告如何恐嚇並傷害被害人之情節，業據被害人丁
    ○○於偵審中指訴綦詳（參見偵查卷八頁背面、二十頁背面、原審卷三六頁背面
    ），核與被害人之同校同學即證人賴國輝、邱信傑於警訊、偵查中之指認及證稱
    情節相符，且該兩位證人所指稱被告係中興國中輟學生之情事，亦為被告於偵查
    中所是認（參見偵查卷二一頁背面），可見該二位證人應無誤認之可能，至為顯
    明，是被害人及證人上開指稱，自堪採為被告不利之認定。又被告所舉之證人，
    曾國盛於警訊及偵查中，雖證稱被告於案發當日上午七點半以後，就去伊家等語
    在卷，但被告之老闆許永坤於警訊時亦證稱「被告在當天八時二十分到達工地」
    、「在當天他未到工地之前，我不知道他的行蹤」等語，對照案發時間在上午七
    時十分許，以及曾國盛於偵查中所證從伊家騎機車至案發地點，約五分鐘等情，
    堪認該兩人上開證詞，不足為被告有利之認定。
三、再者，原審於九十年十月十九日前往中興國中調查時，以前次庭訊所拍攝被告及
    其友人曾國盛之照片供證人賴國輝、邱信傑指證結果，證人賴國輝證稱：當日與
    丁○○談話之人係照片中身著白色衣服者（即被告），伊僅見其與丁○○交談，
    並未聽聞談話內容，至於照片中身著紅色衣服之人（即曾國盛）並未在現場等語
    ，證人邱信傑則證稱：照片中身著白色衣服者（即被告）與當日所見與丁○○談
    話男子之身形、頭髮相似，惟當時該名男子有染髮，又機車後座之男子身材很胖
    ，並非照片中身著紅色衣服之人（即曾國盛）等語在卷，而被告於甫查獲之際確
    有染髮（參見偵查卷第六頁警訊筆錄），亦與證人所描述之特徵互核相符，益徵
    上開二名證人先後所證情節一致，自堪採信，是證人曾國盛於原審再就上情，為
    警訊、偵查中同一內容之證稱，依上所述，自難為被告有利之認定，則原審綜合
    各情，因而認定被告有恐嚇取財未遂、傷害犯行，並量處有期徒刑六月，難謂無
    據。被告提起上訴所稱原審未令證人當庭指認被告，實有未合云云，但該兩位證
    人於警訊及偵查中已明確指認被告在卷，足見被告上開所辯，難以採取。又被告
    所辯當日上午有騎黑色機車前往曾國盛住處乙節，縱堪採取，亦難反推認定其未
    先夥同不詳姓名成年男子，對被害人施以恐嚇等犯行後，另行改騎他部機車之情
    節，此觀該地形及所需時間、案發時間等情自明，是被告此部分之抗辯，亦難採
    取。再者，被告於原審時並無其他證人待傳喚，警員陳奇銘於偵查中復證稱如何
    偵辦本案等情在卷，而被告所稱有友人甲○○在場云云，並無證人住址可資傳喚
    ，經本院於傳票上載明由被告轉交傳票或帶同該證人到庭，未據該證人出庭作證
    ，亦有本院之送達證書及審理筆錄可憑，佐以本院九十一年一月十七日調查時，
    被告未依期到庭，而被害人與父母在當日考完試後，遠從臺北縣汐止鎮開車南下
    （案發後轉學），到本院調查時猶指稱歷歷等情，堪認被告上開甲○○可證明乙
    節，仍難採取，是被告上開上訴理由，顯難推翻原審判決之基礎，此外，被告別
    無補強證據提出，空口否認有上開犯行，自難採取，是其上訴為無理由，自應予
    駁回。
據上論斷，應依刑事訴訟法第三百七十三條、第三百六十八條，判決如主文。
本案經檢察官乙○○到庭執行職務
中      華      民      國      九十一  年      一      月      三十一  日
                                臺灣高等法院臺中分院刑事第二庭
                審判長法  官  羅  禮  政
                                            法  官　陳　欣　安
                                            法　官  蔡　聰　明
右正本證明與原本無異。
不得上訴。
                                            書記官  　瑞　芳
中      華      民      國      九十一  年      二      月      一      日
刑法第三百四十六條：
意圖為自己或第三人不法之所有，以恐嚇使人將本人或第三人之物交付者，處六月以
上五年以下有期徒刑，得併科一千元以下罰金。
以前項方法得財產上不法之利益或使第三人得之者，亦同
前二項之未遂犯，罰之。
                                                                       Ａ
